臺灣臺中地方法院刑事判決　　　　　　　 96年度訴字第600號
公　訴　人　臺灣臺中地方法院檢察署檢察官
被　　　告　甲○○
上列被告因違反毒品危害防制條例案件，經檢察官提起公訴（九
十六年度毒偵字第六○一號），被告於準備程序中就被訴之犯罪
事實為有罪之陳述，受命法官於聽取當事人之意見後，由本院合
議庭裁定改依簡式審判程序審理，本院判決如下：
    主    文
甲○○施用第一級毒品，累犯，處有期徒刑拾壹月。
    犯罪事實
一、甲○○曾因違反麻醉藥品管理條例案件，於民國八十一年十
    二月八日經本院以八十一年度易字第八二八七號判決處有期
    徒刑四月確定；又因違反肅清煙毒條例案件，於八十二年二
    月十五日經臺灣臺南地方法院以八十二年度訴字第十二號判
    決處有期徒刑三年四月確定；另因違反麻醉藥品管理條例、
    懲治盜匪條例案件，經檢察官提起公訴，其中違反麻醉藥品
    管理條例部分，由臺灣高雄地方法院以八十一年度訴字第七
    二三號判決處有期徒刑四月確定，懲治盜匪條例部分，經臺
    灣高等法院高雄分院以八十二年度上更一字第五五號判決處
    有期徒刑七年，上訴後，經最高法院以八十三年度臺上字第
    三九八一號判決駁回上訴確定後，由臺灣高等法院高雄分院
    以八十四年度聲字第三四四號裁定定其應執行刑為有期徒刑
    七年一月確定，經與上開二案接續執行，於八十七年八月十
    七日假釋交付保護管束，並於九十四年四月二日假釋期滿未
    經撤銷視為執行完畢。其另曾於九十四年間，因施用毒品案
    件，經依本院九十四年度毒聲字第一○五九號裁定送觀察、
    勒戒結果，認無繼續施用毒品傾向，於九十四年十二月二日
    執行完畢釋放，並由臺灣臺中地方法院檢察署檢察官以九十
    四年度毒偵字第三一九一號為不起訴處分確定。詎猶不知悔
    改，明知海洛因係毒品危害防制條例第二條第二項第一款所
    列管之第一級毒品，竟於觀察、勒戒執行完畢釋放後之五年
    內，復基於施用第一級毒品海洛因之犯意，於九十五年十二
    月十一日，在臺中縣臺中縣大甲鎮○○路附近某工寮，以將
    第一級毒品海洛因摻入香菸內吸食之方式，施用第一級毒品
    海洛因一次。嗣為警於九十五年十二月十四日十九時五十分
    許，在臺中縣大甲鎮○○路六二號前查獲。
二、案經臺中縣警察局大甲分局報告臺灣臺中地方法院檢察署檢
    察官偵查起訴。
    理  由
壹、程序方面：
一、按除被告所犯為死刑、無期徒刑、最輕本刑為三年以上有期
    徒刑之罪或高等法院管轄第一審案件者外，於法院行準備程
    序進行中，被告先就被訴事實為有罪之陳述時，審判長得告
    知被告簡式審判程序之旨，並聽取當事人、代理人、辯護人
    及輔佐人之意見後，裁定進行簡式審判程序；且受命法官行
    準備程序，與法院或審判長有同一之權限；又簡式審判程序
    之證據調查，不受刑事訴訟法第一百五十九條第一項、第一
    百六十一條之二、第一百六十一條之三、第一百六十三條之
    一及第一百六十四條至第一百七十條規定之限制，刑事訴訟
    法第二百七十三條之一第一項、第二百七十九條第二項前段
    、第二百七十三條之二分別定有明文。
二、查本件被告甲○○所犯為死刑、無期徒刑、最輕本刑為三年
    以上有期徒刑以外之罪，且非高等法院管轄第一審之案件，
    經本院合議庭裁定由受命法官行準備程序時，被告就被訴事
    實為有罪之陳述後，復經本院合議庭裁定由受命法官獨任行
    簡式審判程序，是其證據之調查，自不受刑事訴訟法第一百
    五十九條第一項、第一百六十一條之二、第一百六十一條之
    三、第一百六十三條之一及第一百六十四條至第一百七十條
    規定之限制，合先敘明。
貳、實體方面：
一、上揭犯罪事實，業據被告於本院審理時坦承不諱，且其被查
    獲後經警採其尿液送鑑驗結果，呈嗎啡陽性反應一節，亦有
    真實姓名代號對照表、中山醫學大學附設醫院檢驗科藥物檢
    測中心九十五年十二月二十八日第00000000號檢驗
    報告各一件附卷可稽，堪認被告之自白與事實相符。又被告
    曾於九十四年間，因施用毒品案件，經依本院九十四年度毒
    聲字第一○五九號裁定送觀察、勒戒結果，認無繼續施用毒
    品傾向，於九十四年十二月二日執行完畢釋放，並由臺灣臺
    中地方法院檢察署檢察官以九十四年度毒偵字第三一九一號
    為不起訴處分確定，有臺灣臺中地方法院檢察署刑案資料查
    註紀錄表及臺灣高等法院被告前案紀錄表各一件存卷足參。
    本案事證已臻明確，被告於觀察、勒戒執行完畢釋放後，五
    年內再犯毒品危害防制條例第十條第一項之罪，犯行應堪認
    定。
二、按海洛因係毒品危害防制條例第二條第二項第一款所定之第
    一級毒品，不得非法施用，是核被告所為，係犯毒品危害防
    制條例第十條第一項之施用第一級毒品罪。被告為供自己施
    用之目的而持有上開毒品，其於施用前持有毒品之低度行為
    ，應為施用之高度行為所吸收，不另論罪。又被告曾因違反
    麻醉藥品管理條例案件，於八十一年十二月八日經本院以八
    十一年度易字第八二八七號判決處有期徒刑四月確定；又因
    違反肅清煙毒條例案件，於八十二年二月十五日經臺灣臺南
    地方法院以八十二年度訴字第十二號判決處有期徒刑三年四
    月確定；另因違反麻醉藥品管理條例、懲治盜匪條例案件，
    經檢察官提起公訴，其中違反麻醉藥品管理條例部分，由臺
    灣高雄地方法院以八十一年度訴字第七二三號判決處有期徒
    刑四月確定，懲治盜匪條例部分，經臺灣高等法院高雄分院
    以八十二年度上更一字第五五號判決處有期徒刑七年，上訴
    後，經最高法院以八十三年度臺上字第三九八一號判決駁回
    上訴確定後，由臺灣高等法院高雄分院以八十四年度聲字第
    三四四號裁定定其應執行刑為有期徒刑七年一月確定，經與
    上開二案接續執行，於八十七年八月十七日假釋交付保護管
    束，並於九十四年四月二日假釋期滿未經撤銷視為執行完畢
    ，有上開臺灣臺中地方法院檢察署刑案資料查註紀錄表及臺
    灣高等法院被告前案紀錄表各一份在卷可參，其於五年以內
    再以故意犯本件有期徒刑以上之罪，為累犯，應依刑法第四
    十七條第一項之規定，加重其刑。爰審酌被告有違反麻醉藥
    品管理條例、肅清煙毒條例、懲治盜匪條例、毒品危害防制
    條例等犯罪，及曾因違反毒品危害防制條例而經觀察勒戒之
    前科（有上開前案紀錄表可考），素行欠端，竟仍故態復萌
    ，復行施用毒品，無視於毒品對於自身健康之戕害及國家對
    於杜絕毒品犯罪之禁令，惟審酌施用毒品係屬自戕行為，其
    犯罪手段尚屬平和，亦無事證顯示其因此有危害他人之情況
    ，所生損害尚非鉅大，及犯後於本院審理時尚能及時坦承犯
    行之態度，暨施用毒品者均有相當程度之成癮性及心理依賴
    ，其犯罪心態與一般刑事犯罪之本質並不相同，應側重適當
    之醫學治療及心理矯治為宜等一切情狀，量處如主文所示之
    刑，以資儆懲。
據上論斷，應依刑事訴訟法第二百七十三條之一第一項、第二百
九十九條第一項前段，毒品危害防制條例第十條第一項，刑法第
十一條前段、第四十七條第一項，判決如主文。
中　　華　　民　　國　  96　　年　　3 　　月　　27　　日
                        刑事第九庭  法　官  莊秋燕
以上正本證明與原本無異。
如不服本判決，應於送達後十日內向本院提出上訴狀（須附繕本
），上訴於臺灣高等法院臺中分院。
                                    書記官  顏督訓
中　　華　　民　　國　　96　　年　　3 　　月　　27　　日
附錄論罪科刑法條：
毒品危害防制條例第十條
施用第一級毒品者，處六月以上五年以下有期徒刑。
施用第二級毒品者，處三年以下有期徒刑。
